【裁判字號】    99,財管,49
【裁判日期】    990630
【裁判案由】    指定財產管理人
【裁判全文】
臺灣桃園地方法院民事裁定              99年度財管字第49號
聲  請  人  新興資產管理股份有限公司
法定代理人  甲○○
被 繼承 人  丙○○    生前最.
遺產管理人  乙○○律師
上列聲請人請求指定遺產管理人事件，本院裁定如下：
    主  文
選任乙○○律師為被繼承人丙○○（男，民國○○年○○月○○日生，
身分證統一編號：Ｚ000000000號，生前最後住所：桃園縣平鎮市
○○路239 巷94弄9 號）之遺產管理人。
准對被繼承人之大陸地區以外之繼承人為承認繼承之公示催告。
聲請人應於收受本裁定之日起二十日內，將本裁定登載於公報、
新聞紙或其他相類之傳播工具。
如有被繼承人丙○○之大陸地區以外之繼承人，應自本公示催告
最後登載公報、新聞紙或其他相類之傳播工具之日起壹年零伍日
前向本院陳報承認繼承，如不於公示期限內陳報承認繼承時，被
繼承人之遺產於大陸地區之繼承人依法繼承、清償債權並交付遺
贈物後，如有賸餘者，即歸屬國庫。
聲請程序費用由被繼承人丙○○之遺產負擔。
    理  由
一、按繼承開始時，繼承人有無不明，而無親屬會議，或親屬會
    議未於民法第1177條所定1 個月內選定遺產管理人時，利害
    關係人得聲請法院選任遺產管理人，同法第1178條第2 項前
    段亦有明文規定。
二、本件聲請意旨略以：被繼承人丙○○業於民國95年9 月11日
    死亡，而被繼承人之各順位繼承人均已拋棄繼承，因被繼承
    人以其不動產設定抵押權擔保債務人林莉茵之債務，聲請人
    有債權須予求償，具有法律上之利害關係，為此依法聲請選
    任被繼承人丙○○之遺產管理人。
三、經查，聲請人之前開主張，業據提出被繼承人戶簎謄本、本
    院家事法庭函影本、本院執行處96年度執字第60855 號債權
    憑證、土地建物登記謄本等為證，並據本院依職權調閱本院
    95年度繼字第1197、1287號拋棄繼承卷宗查核屬實；又被繼
    承人死亡迄今已逾民法第1177條所定一個月期間，仍無親屬
    會議選任之遺產管理人向本院陳明或向聲請人為處理債務之
    表示，堪認被繼承人所遺財產現確處於無人繼承、無人管理
    之狀態，則本件即有為被繼承人所遺財產選任遺產管理人之
    必要。
四、按遺產管理人之設，旨在管理保存及清算遺產，以免遺產散
    失，是以遺產管理人具有相當之公益色彩；又選任遺產管理
    人，除慮及管理遺產之公平性外，須考慮其適切性，須優先
    選任與遺債債權人無利害共同關係而得忠誠處理者為宜。慮
    及本件選任之遺產管理人日後勢須清理被繼承人所遺之債權
    債務關係，應由具備專業法律知識之執業律師為遺產管理人
    ，較為適當。本院已函請桃園律師公會推薦有意願擔任本件
    遺產管理人之人選，經該律師公會函覆推薦乙○○律師擔任
    本件遺產管理人，此有該律師公會99年6 月10日桃律公字第
    788 號函在卷可參。本院審酌關係人乙○○律師具有專業知
    識能力，當可秉持其專業倫理擔當此具公益性質之遺產管理
    人任務，因此選任林清漢律師為本件被繼承人所遺遺產之遺
    產管理人，應屬適當。聲請人雖聲請選任財政部國有財產局
    為遺產管理人，惟本件被繼承人之全體繼承人均拋棄繼承，
    且經核閱聲請人所提出之不動產登記謄本，其上已設定有二
    順位之抵押權，故被繼承人應係遺債大於遺產，自不宜由國
    有財產局擔任遺產管理人，是爰依首揭規定選任乙○○律師
    為遺產管理人並為公示催告。
五、聲請費用負擔之依據：非訟事件法第157 條。
中    華    民    國    99    年    6     月    30    日
                              家事法庭法  官  林曉芳
上列正本證明與原本無異
如對本裁定抗告須於裁定送達後10日內向本院提出抗告狀，並繳
納抗告裁判費新台幣1,000 元。
中    華    民    國    99    年    6     月    30    日
                                      書記官  邱仕瀧
◎附記：
  民事訴訟法第542 條：
  〈第1項〉 公示催告之公告，應黏貼於法院之公告處，並登載
            於公報、新聞紙或其他相類之傳播工具。
  〈第2項〉 前項登載公報、新聞紙或其他相類之傳播工具之日
            期或期間，由法院定之。
  〈第3項〉 聲請人未依前項規定登報者，視為撤回公示催告之
            聲請。

司法院資訊處製作；財團法人民間司法改革基金會備份。
